臺灣苗栗地方法院民事裁定　　　　　　　95年度簡上字第52號
抗　告　人　乙○○
代　理　人　甲○○
相　對　人　癸○○
　　　　　　　　　　　　2巷6.
　　　　　　己○○○
　　　　　　　　　　　　巷4弄.
　　　　　　庚○○
　　　　　　　　　　　　巷4弄.
　　　　　　丁○○○
　　　　　　　　　　　　之1號.
　　　　　　丙○○
　　　　　　　　　　　　號2樓.
　　　　　　戊○○
　　　　　　　　　　　　之1號.
　　　　　　壬○○
　　　　　　　　　　　　巷2之.
　　　　　　辛○○
　　　　　　　　　　　　83巷.
　　　　　　　　　　　　巷4弄.
上列當事人間請求塗銷地上權登記等事件，抗告人對於本院民國
95年12月5 日所為裁定提起抗告，本院裁定如下：
      主  文
抗告駁回。
抗告費用由抗告人負擔。
      理  由
一、按不得上訴於第三審法院之事件，其第二審法院所為裁定，
    不得抗告，民事訴訟法第484 條第1 項前段定有明文。次按
    對於簡易訴訟程序之第二審裁判，其上訴利益逾民事訴訟法
    第466 條所定之額數者，當事人僅得以其適用法規顯有錯誤
    為理由，逕向最高法院提起上訴或抗告；又對於財產權訴訟
    之第二審判決，如因上訴所得受之利益不逾新臺幣（下同）
    100 萬元者，不得上訴，民事訴訟法第436 條之2 第1 項、
    第466 條第1 項、第2 項亦分別定有明文。又民事訴訟法第
    466 條第1 、2 項所定數額，司法院得因情勢需要，以命令
    減至50萬元，或增至150 萬元，同法第466 條第3 項亦著有
    明文。司法院援依上開民事訴訟法第466 條第3 項規定，以
    91年1 月29日（九一）院臺廳民一字第03075 號函，將同條
    第1 項所定上訴第三審之利益數額，提高為150 萬元，並訂
    於91年2 月8 日起實施。
二、又核定訴訟標的之價額，以起訴時之交易價額為準；無交易
    價額者，以原告就訴訟標的所有之利益為準。以一訴主張數
    項標的者，其價額合併計算之。但所主張之數項標的互相競
    合或應為選擇者，其訴訟標的價額，應依其中價額最高者定
    之。以一訴附帶請求其孳息、損害賠償、違約金或費用者，
    不併算其價額，民事訴訟法第77條之1 第二項、第77條之2
    分別著有明文。經查，本件兩造間因請求塗銷地上權登記等
    事件，抗告人於原審起訴本於民法第767 條規定，請求相對
    人等應將渠等公同共有坐落苗栗縣苗栗市○○段714 之9地
    號土地（以下簡稱系爭土地）上之地上權（以下簡稱系爭地
    上權）塗銷，並將系爭土地上879 建號建物拆除，並附帶請
    求損害賠償2,530,000 元，併依地上權設定契約之約定，請
    求相對人連帶給付積欠之地租8,691 元及其遲延利息，揆諸
    上開說明，核其訴訟標的價額應為584,691 元（36平方公尺
    ×16,00 0 元＝576,000 元，576,000 元＋8,691 元＝584,
    69 1元），扣除抗告人於原審勝訴部分600 元，抗告人因上
    訴所得受之利益僅為584,091 元，顯未逾150 萬元，依前揭
    說明，為不得上訴或抗告最高法院之事件。又本院前於95年
    12月5 日依前開抗告人因上訴所得受之利益584,091 元，裁
    定命抗告人補繳上訴裁判費9,585 元，於法亦無何違誤可言
    。從而，抗告人對於不得抗告最高法院之裁定，仍提起抗告
    ，於法自有未合，應予駁回。至原裁定雖誤為附記聲請人得
    於裁定送達10日內向本院提起抗告，惟本院上開裁定依民事
    訴訟法第43 6條之2 第1 項規定，既屬不得向最高法院提起
    上訴或抗告之事件，自不因原裁定之誤載而認抗告人所提之
    抗告為合法，附此說明。
三、依民事訴訟法436 條之1 第3 項、第484 條第1 項、第95條
    、第78條，裁定如主文。
中　　華　　民　　國　　96　　年　　5 　　月　　2 　　日
                  民事庭審判長　張淑芬
                        法　官　吳振富
                        法　官　王萬金
以上正本係照原本作成。
不得抗告。
                        書記官　劉碧雯
中　　華　　民　　國　　96　　年　　5 　　月　　2 　　日
